---
title: "lab_3"
format: 
    md:
        output-file: README.md
editor: visual
---

# Информационно-аналитические технологии поиска угроз информационной безопасности

## Лабораторная работа №3

## Цель работы

1.  Зекрепить практические навыки использования языка программирования R для обработки данных
2.  Закрепить знания основных функций обработки данных экосистемы tidyverse языка R
3.  Развить пркатические навыки использования функций обработки данных пакета dplyr -- функции select(), filter(), mutate(), arrange(), group_by()

## План

Проанализировать встроенные в пакет nycflights13 наборы данных с помощью языка R и ответить на вопросы:

## Ход работы

```{r}
library(nycflights13)
```

```{r}
library(dplyr)
```

```{r}
library(tidyverse)
```

1.Сколько встроенных в пакет nycflights13 датафреймов?

```{r}
nycflights13::airlines
nycflights13::airports
nycflights13::flights
nycflights13::planes
nycflights13::weather
```

2.Сколько строк в каждом датафрейме?

```{r}
nrow(flights)
nrow(airlines)
nrow(airports)
nrow(planes)
nrow(weather)
```

3.Сколько столбцов в каждом датафрейме?

```{r}
ncol(flights)
ncol(airlines)
ncol(airports)
ncol(planes)
ncol(weather)
```

4.Как просмотреть примерный вид датафрейма?

```{r}
nycflights13::airlines %>% glimpse()
nycflights13::airports %>% glimpse()
nycflights13::flights %>% glimpse()
nycflights13::planes %>% glimpse()
nycflights13::weather %>% glimpse()
```

5.Сколько компаний-перевозчиков (carrier) учитывают эти наборы данных (представлено в наборах дан- ных)?

```{r}
length(airlines$carrier)
```

6.Сколько рейсов принял аэропорт John F Kennedy Intl в мае?

```{r}
select(airports,faa,name) %>% filter(name ==  "John F Kennedy Intl")
flights %>% select(month, dest) %>% filter(month == 5,dest=="JFK")
```

7.Какой самый северный аэропорт?

```{r}
airports %>% select(lat,name) %>% arrange(lat) %>% tail(1)
```

8.Какой аэропорт самый высокогорный (находится выше всех над уровнем моря)?

```{r}
airports %>% select(name,alt) %>% arrange(alt) %>% tail(1)
```

9.Какие бортовые номера у самых старых самолетов?

```{r}
planes %>% select(tailnum,year) %>% arrange(year) %>% head

```

10.Какая средняя температура воздуха была в сентябре в аэропорту John F Kennedy Intl (в градусах Цельсия).

```{r}
weather %>% select(month,origin,temp) %>% filter(month==9,origin == "JFK") %>% summarise("ST" = median(temp))
```

11.Самолеты какой авиакомпании совершили больше всего вылетов в июне?

```{r}
polet <- nycflights13::flights %>%
  group_by(carrier) %>%
  summarise('polet' = n())
top1 <- head(arrange(polet,desc(polet)),n=1)
filter(nycflights13::airlines,carrier == top1$carrier)
```

12.Самолеты какой авиакомпании задерживались чаще других в 2013 году?

```{r}
flights %>% select(carrier,dep_delay,arr_delay,year) %>% filter(year == 2013,dep_delay > 0, arr_delay > 0) %>% group_by(carrier) %>% summarise(caunt = n()) %>% arrange(caunt) %>% tail(1)
```

------------------------------------------------------------------------

## 
